臺灣桃園地方法院刑事判決　　　　　　　 96年度易字第337號
公　訴　人　臺灣桃園地方法院檢察署檢察官
被　　　告　甲○○
上列被告因竊盜案件，經檢察官提起公訴（95年度偵字第10837
號），本院判決如下：
    主  文
甲○○共同竊盜，累犯，處有期徒刑陸月，如易科罰金以銀元參
佰元即新台幣玖佰元折算壹日。
    事  實
一、甲○○前於民國82年間因違反肅清煙毒條例案件，經臺灣新
    竹地方法院以82年度訴字第993 號判決處應執行有期徒刑6
    年5 月，於82年12月28日入監執行，於85年2 月10日假釋付
    保護管束，復於假釋期間另違反麻醉藥品管理條例案件，經
    臺灣新竹地方法院判決判處有期徒刑4 月、6 月，並撤銷假
    釋執行殘刑3 年10月6 日，於86年10月3 日入監執行，於89
    年1 月21日假釋付保護管束，然於假釋期間再因違反毒品危
    害防制條例案件而撤銷假釋，於91年2 月19日入監執行殘刑
    2 年2 月15日，於93年3 月4 日執行完畢，於翌日釋放出監
    。竟不知悔改，甲○○與丙○○、乙○○（上2 人均未據起
    訴）共同基於意圖為自己不法所有之犯意聯絡，由乙○○於
    94 年8月11日中午聯絡不知情之吊車司機鍾享信，請其以吊
    車載運物品，鍾享信應允後，於同日晚上7 、8 時許，甲○○駕駛車號JY-0081 號自小客車搭載丙○○，乙○○駕駛車
    號2401-HK 號自小客車，先在新竹縣湖口鄉老湖口附近與鍾
    享信所駕駛車號KN-433號大貨車碰面後，由甲○○駕駛前開
    車輛在前引導，鍾享信、乙○○則在後跟車，車輛在開至桃
    園縣楊梅鎮○○路口，乙○○所駕駛上開車輛因無法爬坡乃
    在該處等候，由甲○○駕駛前揭車輛與丙○○共同引導鍾享
    信至桃園縣楊梅鎮○○路底產業道路某處，甲○○、丙○○
    乃下車指揮鍾享信以吊運方式，將明雄建設工程公司所有之
    發電機1 台吊至鍾享信車號KN-433號大貨車上，得手後，在
    桃園縣楊梅鎮○○路口與乙○○會合，並由乙○○以電話指
    示鍾享信將發電機載至乙○○姊姊在新竹縣竹北市○○○路
    89號開設檳榔攤對面空地藏放，並支付鍾享信運費新臺幣（
    下同）6,000 元。嗣經明雄建設工程公司員工戊○○發現發
    電機遭竊後調閱監視器畫面並記下上開大貨車車號，報警循
    線查獲上情。
二、案經桃園縣政府警察局楊梅分局報請臺灣桃園地方法院檢察
    官偵查起訴。
    理  由
一、訊據被告甲○○固坦承有於上揭時、地駕駛車號JY-0081 號
    自小客車搭載共犯丙○○，與共犯乙○○駕駛車號2401-HK
    號自小客車引導證人鍾享信所駕駛車號KN-433號大貨車至桃
    園縣楊梅鎮○○路底產業道路某處吊載發電機1 台等情，惟
    矢口否認有何竊盜犯行，辯稱：係丙○○要去載發電機，丙○○要我載他去，且在吊了發電機與乙○○在桃園縣楊梅鎮
    ○○路口會合後，丙○○先向我借6,000 元後就搭貨車去卸
    貨，我就駕駛車輛回新竹縣竹東鎮我女友丁○○住處云云。
    經查：
  (一)本案發電機係明雄建設工程公司所有，且於94年8 月11日晚
    上7 時32分許由證人鍾享信駕駛號KN-433號大貨車至桃園縣
    楊梅鎮○○路底產業道路吊掛上車後，載至新竹縣竹北市○○○路89號對面空地放置等情，除為被告甲○○所不否認外
    ，並經證人即明雄建設工程公司員工戊○○於警詢、偵查中
    證述明確（見94年度偵字第21956 號偵查卷第16頁至第17頁
    、第52頁至第53頁），此外並有贓物認領保管單、照片在卷
    可按（見同上偵查卷第4 頁、第30頁至第31頁），則上開事
    實堪以認定。
  (二)被告甲○○雖以前詞置辯，惟證人鍾享信於偵查中結證稱：
    94年8 月11日下午是乙○○聯絡我去吊東西，但沒告訴我是
    要吊什麼東西，我先與乙○○先在老湖口碰面，之後是1 台
    藍色轎車帶我至桃園縣楊梅鎮○○路產業道路，我和藍色轎
    車上去吊發電機，藍色轎車上有2 個人，是車上的人告訴我
    要吊那台發電機，被告甲○○有跟我一起去吊發電機，乙○○因為車子上不去所以在下面等，我將發電機吊放在我貨車
    車斗後，開到產業道路下面時打電話問乙○○要載至何處，
    乙○○告訴我載到竹北，之後我就1 個人開貨車到竹北，乙○○在竹北將6,000 元交給我，這中間沒有人坐我的貨車等
    語明確（見95年度偵字第10837 號卷第14頁至第18頁、第41
    頁），又共犯乙○○於本院審理時證述：94年8 月11日是被
    告甲○○或丙○○打電話給我要我派車，說要吊1 台發電機
    ，所以我就打電話給鍾享信，後來我就開1 台車，被告甲○○駕駛另1 輛車搭載丙○○到桃園縣楊梅鎮○○路，但因我
    的車上不去，所以就只有被告甲○○所駕駛上開車輛帶路引
    導鍾享信的車輛上去載發電機，載到發電機是他們帶路的有
    說要要載到竹北，我載丙○○一同去竹北，到竹北時被告甲○○拿6,000 元給丙○○，丙○○再交給我，由我拿給司機
    鍾享信云云（見本院卷第63頁至第66頁），共犯丙○○於本
    院審理時結證稱：94年8 月11日是被告甲○○跟我說要去吊
    東西，並要我去找吊車，我才找乙○○，因為乙○○之前有
    開過吊車，後來乙○○又打電話找另1 個人，之後我才打電
    話給被告甲○○說已經找好吊車，我們先在新竹縣湖口鄉等
    吊車司機，之後我坐被告甲○○的車，由被告甲○○帶路，
    到桃園縣楊梅鎮○○路1 個很偏僻的產業道路上，是被告甲○○講東西在哪裡，吊到發電機之後，我還是跟被告甲○○
    同車到竹北，竹北放發電機的地方是乙○○姊姊還是妹妹開
    的檳榔攤，乙○○也有去竹北，到竹北檳榔攤前面由被告甲○○拿運費7 、8,000 元給我，我再轉給乙○○，我不知道
    發電機是別人的云云（見本院卷第80頁至第82頁）。則被告
    甲○○所辯，除與證人鍾享信所述不符外，就吊載發電機過
    程亦與證人即共犯乙○○、丙○○所述有所出入，是被告甲○○上開所述，顯係事後飾卸之詞，無足採信。
  (三)另證人丁○○於本院審理時，固證述：94年8 月11日晚上我
    有打電話給被告甲○○，當天下午及晚上11、12點被告甲○○有來找我，我忘記當天晚上7 、8 點有無看到被告甲○○
    ，因為很久以前的事，我不能確定等語（見本院卷第68頁）
    ，則證人丁○○證詞，無從為有利被告甲○○之證據，附此
    敘明。
  (四)綜上所述，被告甲○○上開所辯，均不足採信，渠犯行事證
    明確，洵堪認定。
二、按被告甲○○行為後，刑法及刑法施行法部分條文業經修正
    公布，並均於95年7 月1 日施行。修正後刑法第2 條第1 項
    之規定，係規範行為後法律變更所生新舊法律比較適用之準
    據法，於修正後刑法施行後，應適用修正後刑法第2 條第1
    項規定之從舊從輕之原則為比較；又修正後刑法第35條，乃
    刑之重輕之法定次序與標準，應適用裁判時之修正後刑法第
    35 條 之規定。修正後刑法第2 條第1 項係採從舊從輕原則
    ，適用最有利於行為人之法律，既曰法律，自較刑之範圍為
    廣，除法律有特別規定者（如修正後刑法第2 條第2 項非拘
    束人身自由之保安處分適用裁判時法，修正後刑法施行法第
    9 條之3 規定之情形），應依其規定，或事關執行之緩刑之
    宣告，或犯罪在刑法修正施行前，自首在刑法修正施行後之
    自首部分，或程序之規定（程序從新，如刑法第40條沒收宣
    告之程序規定），均適用裁判時之修正後刑法之規定外，應
    依修正後刑法第2 條第1 項規定為法律變更之比較，且比較
    時，應就罪刑有關之共犯、未遂犯、連續犯、牽連犯、結合
    犯，以及累犯加重，自首減輕暨其他法定加減原因（如身分
    加減）與加減例等一切情形，綜其全部之結果而為比較後，
    整個之適用，不能割裂而分別適用有利益之條文（最高法院
    95年5 月23日刑事庭第8 次會議決議意旨參照）。本件被告
    行為後法律有變更，關於刑法第320 條第1 項之竊盜罪之法
    定罰金刑部分，由原定貨幣單位銀元500 元以下罰金，並依
    罰金罰鍰提高標準條例第1 條前段規定提高為10倍（提高後
    折算為新臺幣15,000元以下罰金），經依修正後刑法施行法
    第1 條之1 第1 項、第2 項前段規定，修正為貨幣單位為新
    臺幣，並就所定數額提高為30倍，亦即修正為新臺幣15,000
    元以下罰金；而法定罰金刑最低度部分，由修正前刑法第33
    條第5 款規定為銀元1元以上，依罰金罰鍰提高標準條例第1
    條前段提高為10倍（提高後折算為新臺幣30元），修正後刑
    法第33條第5 款則修正為新臺幣1,000 元以上，以百元計算
    ；就第28條共同正犯部分，修正前規定2 人以上共同「實施
    」，犯罪，修正為2 人以上共同「實行」犯罪；就累犯部分
    ，由修正前刑法第47條規定受有期徒刑之執行完畢，或受無
    期徒刑或有期徒刑一部之執行而赦免後，5 年以內再犯有期
    徒刑以上之罪者，為累犯，加重本刑至2 分之1 ，修正前刑
    法第49條規定依軍法受裁判者，不適用累犯之規定，修正後
    刑法第47條第1 項、第2 項修正為受徒刑之執行完畢，或一
    部之執行而赦免後，5 年以內故意再犯有期徒刑以上之罪者
    ，為累犯，加重本刑至2 分之1 ，第98條第2 項關於因強制
    工作而免其刑之執行者，於受強制工作處分之執行完畢或一
    部之執行而免除後，5 年以內故意再犯有期徒刑以上之罪者
    ，以累犯論，且修正後刑法第49條規定則刪除依軍法受裁判
    不適用累犯規定部分；而就易科罰金之折算標準部分，由修
    正前刑法第41條第1 項前段規定（得以銀元1 元以上3 元以
    下折算1 日），並依修正前罰金罰鍰提高標準條例第2 條規
    定提高100 倍為銀元100 元以上300 元以下（即新臺幣300
    元以上900 元以下）折算1 日，修正後刑法第41條第1 項前
    段則修正為得以新臺幣1,000 元、2,000 元或3,000 元折算
    1 日。比較行為時法與裁判時法，關於修正之罰金刑最高度
    部分，行為時法與裁判時法輕重相同，惟最低度部分，行為
    時法較有利於被告；再就修正之易科罰金之折算標準部分，
    亦以行為時法有利於被告。經上開綜合比較之結果，本件自
    應依修正後刑法第2 條第1 項前段之規定，適用行為時法。
    至於共同正犯及累犯部分，不論修正前後之規定，被告犯行
    均構成共同正犯、累犯，此部分應適用裁判時法。
三、核被告甲○○所為，係犯刑法第320 條第1 項之竊盜罪。被
    告與乙○○、丙○○間，就上開犯行有犯意聯絡及行為分擔
    ，均為共同正犯。被告利用不知情成年人鍾享信參與竊盜行
    為，為間接正犯。被告甲○○有事實欄所載論罪科刑及執行
    完畢情形，此有台灣高等法院被告前案紀錄表在卷可稽，其
    於5 年內故意再犯本件有期徒刑以上之罪，為累犯，應依刑
    法第47條第1 項之規定加重其刑。被告等利用不知情成年人
    鍾享信參與竊盜行為，均為間接正犯。爰審酌被告之素行、
    犯罪之手段、情節、竊取之財物價值、贓物業經領回、所生
    危害及其犯後否認，毫無悔過之具體表現等一切情狀，量處
    如主文所示之刑，並依前開說明，適用修正前刑法第41條第
    1 項前段規定，諭知易科罰金之折算標準，以示懲儆。
據上論斷，應依刑事訴訟法第299 條第1 項前段，刑法第2 條第
1 項前段、第28條、第47條第1 項、第320 條第1 項，修正前刑
法第41條第1 項前段，刑法施行法第1 之1 條第1 項、第2 項前
段，修正前罰金罰鍰提高標準條例第2 條，判決如主文。
本案經檢察官姚重珍到庭執行職務。
中　　華　　民　　國　　96　　年　　5 　　月　　15　　日
                  刑事第一庭　審判長法  官  曾淑華
                                    法  官  黃梅淑
                                    法  官  朱美璘
以上正本證明與原本無異
如不服本判決書應於送達後10日內向本院提出上訴狀
                                    書記官　谷貞豫
中　　華　　民　　國　　96　　年　　5 　　月　　17　　日
附錄論罪科刑依據之法條：
中華民國刑法第320 條
意圖為自己或第三人不法之所有，而竊取他人之動產者，為竊盜
罪，處5 年以下有期徒刑、拘役或5 百元以下罰金。
意圖為自己或第三人不法之利益，而竊佔他人之不動產者，依前
項之規定處斷。
前二項之未遂犯罰之。
